臺灣雲林地方法院民事判決　　　　　　　 99年度保險字第5號
原　　　告　乙○○
訴訟代理人　蔡金保律師
被　　　告　三商美邦人壽保險股份有限公司
法定代理人　丙○○
訴訟代理人　黃雪鳳律師
　　　　　　郭宏義律師
被　　　告　富邦人壽保險股份有限公司
法定代理人　鄭本源
訴訟代理人　張家聲律師
被　　　告　南山人壽保險股份有限公司
法定代理人　丁○○
訴訟代理人　甲○○
上列當事人間請求給付保險金事件，本院於民國100 年5 月3 日
言詞辯論終結，判決如下：
    主      文
被告三商美邦人壽保險股份有限公司應給付原告新臺幣貳拾萬捌
仟伍佰元，及自民國九十九年十月二十六日起至清償日止，按週
年利率百分之十計算之利息。
被告富邦人壽保險股份有限公司應給付原告新臺幣貳拾萬壹仟
元，及自民國九十九年十月二十六日起至清償日止，按週年利率
百分之十計算之利息。
被告南山人壽保險股份有限公司應給付原告新臺幣壹拾萬伍仟
元，及自民國九十九年十月二十六日起至清償日止，按週年利率
百分之十計算之利息。
原告其餘之訴駁回。
訴訟費用由被告三商美邦人壽保險股份有限公司負擔百分之七，
被告富邦人壽保險股份有限公司負擔百分之七，被告南山人壽保
險股份有限公司負擔百分之四，餘由原告負擔。
    事實及理由
壹、程序方面：
一、本件被告三商美邦人壽保險股份有限公司（下稱三商美邦人
    壽保險公司）、富邦人壽保險股份有限公司（下稱富邦人壽
    保險公司）、南山人壽保險股份有限公司（下稱南山人壽保
    險公司）等人之事務所皆係設在「臺北市」，非屬本院轄區
    ，惟原告與被告等人訂立之保險附約均約定「因本附約涉訟
    者，同意以要保人住所所在地地方法院為第一審管轄法院」
    ，核與民事訴訟法第24條合意管轄規定相符，而上開保險附
    約要保人之住所均在「雲林縣戊○鄉己○村己○116 號」，
    有卷附戶籍謄本可證（見本院卷第101 、103 頁），是本院
    關於本件訴訟即有管轄權，合先敘明。
二、按訴狀送達後，原告不得將原訴變更或追加他訴，但擴張或
    減縮應受判決事項之聲明者，不在此限，民事訴訟法第255
    條第1 項第3 款定有明文。本件原告起訴時請求被告三商美
    邦、富邦、南山人壽保險公司應分別給付原告新臺幣（下同
    ）1,236,000 元、894,000 元、996,000 元，及均自起訴狀
    繕本送達之翌日起至清償日止，按週年利率百分之五計算之
    利息，嗣於本院民國（下同）99年11月25日審理時，將利息
    部分擴張依週年利率百分之十計算，另於99年11月29日將對
    被告富邦人壽保險公司請求之金額增加為1,170,000 元，對
    被告三商美邦人壽保險公司請求之金額減少為1,015,500 元
    ，均與前開規定相符，應予准許。
貳、實體事項：
一、原告起訴主張：
  (一)、原告乙○○於97年2 月19日投保被告三商美邦人壽保險公
      司之祥安終身壽險附加新住院醫療保險附約、常春住院醫
      療保險附約；另於97年3 月1 日向訴外人安泰人壽保險股
      份有限公司（現已為被告富邦人壽保險公司併購）投保安
      泰人壽富貴分紅終身壽險附加新健康醫療費用定額給付健
      康保險附約、新住院醫療定期健康保險附約、日額型意外
      傷害住院醫療保險附約；另於97年3 月4 日向被告南山人
      壽保險公司投保不分紅康順終身壽險附加住院費用給付保
      險附約。原告於97年6 月7 日至97年12月9 日因肺結核、
      上消化道出血、子宮肌瘤等疾病至行政院衛生署胸腔病院
      （下稱胸腔病院）住院治療，共計住院186 日，依上開保
      險契約之約定，被告三商美邦人壽保險公司應給付原告保
      險金1,015,500 元，被告富邦人壽保險公司應給付原告保
      險金1,170,000 元，被告南山人壽保險公司應給付原告保
      險金996,000 元，詎被告三商美邦人壽保險公司以與住院
      醫療保險附約約定之住院定義不符，被告富邦人壽保險公
      司以Ｘ光片等資料無法判讀有明顯肺結核現象，被告南山
      人壽保險公司以非「必須」住院為由拒絕理賠。為此，依
      據保險契約之法律關係，請求被告給付保險金，並聲明：
      被告三商美邦人壽保險公司應給付原告1,015,500 元、被
      告富邦人壽保險公司應給付原告1,170,000 元，被告南山
      人壽保險公司應給付原告996,000 元，及均自起訴狀繕本
      送達被告之翌日起至清償日止，按週年利率百分之十計算
      之利息。
  (二)、原告對被告請求給付保險金依據之契約條款及請求之金額
      ：
    1.被告三商美邦人壽保險公司：
      依據新住院醫療保險附約第11條約定，得請求住院日額保
      險金120,000 元【120 日×1,000 元＝120,000 元】；依
      據常春住院醫療保險附約第15條約定，得請求住院及加護
      病房住院保險金558,000 元【186 日×3,000 元＝558,00
      0 元】；依據常春住院醫療保險附約第17條約定，得請求
      出院療養保險金337,500 元【（15日×3,000 元/2）＋（
      105 日×3,000 元）＝337,500 元】，合計1,015,500 元
      。
    2.被告富邦人壽保險公司：
      依據新健康醫療費用定額給付健康保險附約第8 條約定，
      得請求住院醫療日額保險金744,000 元【186 日×4,000
      元＝744,000 元】、出院居家療養保險金90,000元【90日
      ×4,000 元/4＝90,000元】及長期住院補助保險金150,00
      0 元【150 日×4,000 元/4＝150,000 元】，共計984,00
      0 元；依據新住院醫療定期健康保險附約第10條第2 項約
      定，得請求每日病房費用保險金186,000 元，合計1,170,
      000 元。
    3.被告南山人壽保險公司：
      依據住院費用給付保險附約第14條約定，得請求住院日額
      保險金996,000 元【（30日×4,000 元）＋（60日×4,00
      0 元×1.25）＋（96日×4,000 元×1.5 ）＝99 6,000元
      】。
  (三)、對被告抗辯之陳述：
    1.按消滅時效，自請求權可行使時起算，民法第128 條前段
      定有明文，此為系爭保險附約約定「自得為請求之日起」
      所援用。查原告因罹患肺結核病，經強制住院治療，得為
      請求之日應於出院後起算，於出院後始一併請求住院期間
      之保險給付。保險契約約定給付保險金之請求須提出資料
      申請，消滅時效之起算點自應從保險公司通知拒絕理賠之
      時起算，始符合民法第128 條之立法本旨。原告自申請理
      賠後，被告始終不予置理，原告遂向劉建國立法委員辦公
      室尋求協助，再轉請行政院金融監督管理委員會保險局（
      下稱保險局）請求幫忙確認，經保險局於99年9 月21日函
      請查復，發生「請求」之效力，原告於六個月之期間內（
      99年10月19日）起訴，縱認有時效之問題，時效依法亦不
      消滅。原告因患肺結核，經強制住院治療，強制住院非原
      告之意，證人即原告之主治醫師洪崇仁明確證述一般均不
      同意強制住院病人外出，住院期間當然無從起算消滅時效
      ，得為請求之日自應於出院後起算，於出院後始一併請求
      住院期間之保險給付，從而應無消滅時效之問題。
    2.最高法院71年臺上字第3435號判例之案例事實為買賣價金
      給付之請求權，債權人提出給付價金之請求無須債務人之
      審認同意，而保險金給付之請求權，依約則需等候保險公
      司之審核通過，二者不能比附援引，否則保險公司收受理
      賠申請後只需二年過後才通知拒絕理賠，保險金請求權均
      罹於時效？其因債務人之惡意拖延，竟能使請求權罹於時
      效，應非時效制度之立法本旨。
    3.原告為外籍配偶，雖取得本國國民身分證，但仍被貼上弱
      勢之標籤，原告係處於弱勢之社會地位，基於主管機關之
      客觀印象，即可強制剝奪原告之權利，原告自97年6 月7
      日至97年12月9 日共住院186 日，既未出院過，何來配合
      追蹤之說，足證原告並無做出任何不配合追蹤之行為，強
      制住院亦非原告之本意，保險事故已經發生，被告自應給
      付保險金。
二、被告之答辯：
  (一)、被告三商美邦人壽保險公司部分：
    1.依原告與被告三商美邦人壽保險公司所簽訂之新住院醫療
      保險附約第2 條第5 項約定：「本附約所稱『住院』係指
      被保險人經醫師診斷其疾病或傷害必須入住醫院時，且正
      式辦理住院手續並確實在醫院接受診療者。」常春新住院
      醫療保險附約第2 條第9 項約定：「本附約所稱『住院』
      係指被保家庭成員經醫師診斷其疾病或傷害必須入住醫院
      時，且正式辦理住院手續並確實在醫院接受診療者。」原
      告主張其因肺結核、上消化道出血、子宮肌瘤等疾病至胸
      腔病院住院治療，依兩造間訂立保險附約之約定，請求被
      告三商美邦人壽保險公司給付保險金1,015,500 元，原告
      自應就其符合兩造間保險附約所約定「住院」之要件，即
      經醫師診斷「有入住醫院診療之必要」且「確實在醫院接
      受診療」之構成要件，負舉證責任。惟原告提出之診斷證
      明書，並不足以證明其確實因肺結核、上消化道出血、子
      宮肌瘤等疾病，經醫師診斷「有入住醫院診療之必要」且
      「確實在醫院接受診療」共186 日之事實，自難認原告已
      符合上開保險附約請求給付保險金之要件。另原告為雲林
      縣戊○鄉之低收入戶，其98年度申報所得僅11,396元，理
      應無資力負擔保險費，惟原告97年2 月19日卻於要保書載
      明其年收入100 萬元，向被告三商美邦人壽保險公司投保
      終身壽險主約，並附加高額住院醫療保險附約，且於97年
      2 月19日向被告三商美邦人壽保險公司投保後，於97年6
      月7 日至97年12月9 日即發生住院醫療186 日之情事，97
      年12月9 日出院後立刻向被告三商美邦人壽保險公司請求
      給付保險金等情，皆與常情不符。
    2.按由保險契約所生之權利，自得為請求之日起，經過二年
      不行使而消滅，保險法第65條第1 項定有明文。次按兩造
      所簽訂之新住院醫療保險附約第26條約定：「本附約所生
      之權利，自得為請求之日起，經過兩年不行使而消滅。」
      常春住院醫療保險附約第25條亦約定：「本附約所生的權
      利，自得為請求之日起，經過兩年不行使而消滅。」又依
      民法第128 條規定：「消滅時效，自請求權可行使時起算
      。」如請求權係陸續發生者，其請求權時效期間應分別自
      其陸續發生時起算。而住院保險金之請求權，係依住院日
      數而逐日發生，故應逐日起算時效。原告雖曾於97年12月
      9 日向被告三商美邦人壽保險公司提出保險金申請，惟原
      告並未於請求後六個月內起訴，依民法第130 條規定，其
      請求權時效視為不中斷。又倘若原告之住院符合上開附約
      所稱「住院」之要件，則原告於97年6 月7 日發生住院事
      實時起，即得行使上開保險附約之保險金請求權，惟原告
      卻遲至99年10月19日始起訴請求被告給付保險金，依此，
      原告就97年6 月7 日起至97年10月18日止共計134 日之住
      院日數保險金之請求，顯已罹於二年時效，至為明確。故
      原告主張其請求權時效係自97年12月9 日出院時起算，自
      不足採。
    3.原告雖曾於98年12月25日就本件向雲林縣政府提出消費爭
      議申訴，而被告三商美邦人壽保險公司以99年1 月6 日（
      99）三申字第0002號函覆雲林縣政府因理賠申請仍在審閱
      調查中，暫仍無法告知審理結果等語，係依消費者保護法
      第43條第3 項規定向消保官為消費申訴，並非依同法第44
      條規定向雲林縣消費爭議調解委員會聲請調解，故僅屬民
      法第129 條第1 項第1 款之「請求」，依民法第130 條規
      定，若於六個月內不起訴，時效不中斷，而原告遲至99年
      10月19日始提起本件訴訟，其就97年6 月7 日至97年10月
      18日共計134 日住院日數之保險金請求權，顯已罹於時效
      ，原告主張本件並無時效消滅之問題，自不足採。再者，
      被告於99年10月14日以（99）三申字第00532 號函覆原告
      無法給付保險金，係依保險局99年9 月21日保局（理）字
      第09902170170 號函辦理，並非依原告之請求辦理。原告
      於97年12月9 日請求以後，既無向被告再提出保險金之請
      求，自無民法第129 條中斷時效之適用。若鈞院認定原告
      請求有理由，原告僅能就97年10月19日起至97年12月9 日
      止共計52日之住院日數部分，依新住院醫療保險附約第7
      條、第11條及常春住院醫療保險附約第14條、第15條、第
      17條之約定，請求被告給付「住院日額保險金」52,000元
      【1,000 元×52日＝52 ,000 元】、「住院及加護病房住
      院保險金」156,000 元【3,000 元×52日＝156,000 元】
      及「出院療養保險金」133,500 元【（15日×3000元×1/
      2 ）＋（37日×3,000 元）＝133,500 元】，共計341,50
      0 元。
    4.原告曾就其於98年2 月11日住院治療17日之保險事故，請
      求被告三商美邦人壽保險公司給付每日病房費用保險金、
      住院及加護病房住院保險金及出院療養保險金等項，當時
      原告住院治療之主要病症係甲狀腺機能亢進，並非肺結核
      ，因其住院符合新住院醫療保險附約第2 條第5 項及常春
      住院醫療保險附約第2 條第9 項所稱「住院」之要件，被
      告三商美邦人壽保險公司始依約給付保險金，與本件並不
      相同，不得比附援引。
    5.依胸腔病院之回函及病歷資料可證，原告之長期住院，係
      因原告拒絕配合進行檢查（拒絕接受進一步作支氣管鏡檢
      查），且其自身不配合治療（出院後無法訪視及持續監督
      病人服藥），始遭醫院強制住院，致其住院日數由2 星期
      延長為186 日，並非原告本身病情有長期住院之必要，原
      告顯係以不正當行為（自己主觀意思，非單純疾病原因）
      ，促使其請求保險金之條件成就，依民法第101 條第2 項
      之規定，應視為條件不成就，故原告本件保險金之請求，
      全部不應准許（因前2 星期之住院已罹於時效消滅。）
    6.結核病無法完成治療之情形很多，如不適當的治療、不規
      則治療（拒絕治療、自行中斷治療、不規則服藥）等，致
      使治療時間不斷延長。而結核病治療失敗原因常見如個案
      對治療不合作、拒絕治療、治療時間不夠長等。由胸腔病
      院99年12月14日回函，可證原告罹患結核病住院，如確實
      配合治療，僅需住院2 星期，且依證人余祝滿證稱：我們
      擔心他回到社區後會對其他健康的人有危害，因為原告無
      法說出他住在那裏、與何人接觸，所以我們才會建議他辦
      理住院。如果原告是可以被追蹤的，就不會建議他繼續住
      院等語，亦可證原告係因不配合追蹤治療而遭強制住院。
    7.答辯之聲明：原告之訴駁回；如受不利之判決，願供擔保
      請准宣告免為假執行。
  (二)、被告富邦人壽保險公司部分：
    1.原告自知收入微薄，竟於投保時向被告富邦人壽保險公司
      謊稱年收入30萬元，並有價值50萬元之不動產，於97年2
      月至3 月短期間內連續向多家保險公司投保人壽保險，並
      附加高額住院日額保險，繳付高額保險費，殊與常情不符
      ，有高度道德危險。又原告固於97年6 月7 日因咳嗽前往
      胸腔病院就診，並因檢送之痰樣呈肺結核陽性反應而經該
      院收治住院，然因嗣後在該院迭經Ｘ光及電腦斷層掃描，
      均無再呈肺結核陽性反應，復拒絕接受該院進一步施行之
      支氣管鏡檢查，原告顯有隱匿病情，利用我國對肺結核疾
      病之嚴格監督管制，刻意延長醫院住院日數之情形。依病
      歷記載，原告在胸腔病院曾接受INH 、RIF 、PZA 、EMB
      等四種藥物之投用醫療，結核菌傳染力理應在2 週後獲得
      有效抑制，不應有長期住院之情形發生，其住院自欠缺住
      院之必要性。
    2.退萬步言，縱認被告富邦人壽保險公司應對原告負給付保
      險金之義務，被告富邦人壽保險公司主張原告自97年6 月
      7 日起至97年10月18日期間之保險金債權，已罹於保險法
      第65條規定之二年時效而消滅，拒絕該部分之請求，並主
      張：
      (1)97年6 月7 日至97年12月9 日共186 日之住院醫療日額
        保險金部分：
        此部分保險金原告於99年10月19日起訴時原係請求每日
        3,000 元，嗣於99年11月29日始擴張請求每日4,000 元
        ，被告富邦人壽保險公司爰主張97年6 月7 日至97年10
        月19日期間共135 日，每日4,000 元之住院醫療保險金
        已罹於時效消滅；97年10月20日至97年11月28日期間共
        40日，每日1,000 元（即約定保險金日額4,000 元與原
        起訴請求日額3,000 元之差額）之住院醫療保險金已罹
        於時效消滅。
      (2)97年6 月7 日至97年9 月4 日共90日之出院居家療養金
        部分：
        此部分保險金係原告於99年11月29日始擴張請求，被告
        富邦人壽保險公司爰主張此部分債權於97年6 月7 日住
        院滿6 日後之97年6 月14日起即得行使請求權，但原告
        竟遲至99年11月29日始以訴訟擴張方式請求被告富邦人
        壽保險公司給付，故自97年6 月7 日起算90日，每日1,
        000 元之出院居家療養保險金均已罹於時效消滅。
      (3)97年6 月7 日至97年11月3 日共150 日之長期住院補助
        保險金部分：
        此部分保險金原告係於99年10月19日起訴時請求，被告
        富邦人壽保險公司爰主張原告此部分債權於97年6 月7
        日住院滿30日後之97年7 月7 日起即得行使請求權，但
        原告竟遲至99年10月19日始起訴請求被告富邦人壽保險
        公司給付，故自97年6 月7 日起算150 日，每日1,000
        元之長期住院補助保險金均已罹於時效消滅。
      (4)97年6 月7 日至97年12月9 日共186 日之每日病房費用
        部分：
        此部分保險金原告係於99年10月19日起訴時請求，被告
        富邦人壽保險公司爰主張97年6 月7 日至97年10月19日
        期間共135 日，每日1,000 元之病房費用已罹於消滅時
        效。
    3.按「由民法第130 條之規定而觀，時效因請求而中斷者，
      請求人苟欲保持中斷之效力，非於請求後六個月內起訴不
      可。如僅繼續不斷的為請求，而未於請求後六個月內起訴
      ，其中斷之效力，即無由保持」，最高法院著有71年臺上
      字第3435號判例可資參照。本件原告在97年12月18日雖曾
      請求被告富邦人壽保險公司給付保險金，另於98年12月25
      日向雲林縣政府提出消費爭議申訴，惟均未於請求後六個
      月內提起訴訟，其請求依民法第130 條規定不生中斷時效
      進行之效力。原告嗣後雖於99年9 月16日又透過劉建國立
      法委員函請保險局查究被告富邦人壽保險公司關於系爭保
      險金之處理結果，然該追查系爭保險金處理結果行為，究
      非訴訟上或訴訟外行使權利之意思表示，依法不生中斷時
      效之效力。退萬步言，縱認原告透過立法委員函請保險局
      查究系爭保險金處理結果之行為，有再次請求被告富邦人
      壽保險公司給付保險金之意思，被告富邦人壽保險公司亦
      主張原告僅係延續先前給付保險金之請求，而繼續不斷的
      請求，並未於請求後六個月內起訴，依上開判例意旨，其
      因請求而中斷時效之效力自不能保持。
    4.就原告對被告富邦人壽保險公司之各項保險金債權請求權
      時效計算始點及依據敘明如下：
      (1)住院醫療日額保險金部分：
        依據新健康醫療費用定額給付健康保險附約第8 條第1
        款約定：「自被保險人住院治療日起，本公司按投保之
        『住院醫療保險金日額』乘以實際住院醫療日數給付『
        住院醫療日額保險金』，但每次給付日數同一保單年度
        最高以365 日為限。」第19條約定：「由本附約所生之
        權利，自得為請求之日起，經過兩年不行使而消滅。」
        原告自開始住院之日起，即按日對被告富邦人壽保險公
        司取得住院醫療日額保險金債權，且得以向被告富邦人
        壽保險公司行使債權，其請求權時效自應從住院之翌日
        起算。
      (2)出院居家療養保險金部分：
        依據新健康醫療費用定額給付健康保險附約第8 條第4
        款約定：「被保險人住院治療，且實際住院日數超過6
        日者，本公司按實際住院日數乘以所投保之『住院醫療
        保險金日額』的四分之一給付『出院居家療養保險金』
        ，但每次給付日數最高以90日為限。」第19條約定：「
        由本附約所生之權利，自得為請求之日起，經過兩年不
        行使而消滅。」原告自住院滿6 日之第7 日起，即溯及
        自住院始日按日對被告富邦人壽保險公司取得出院居家
        療養保險金債權，且得以向被告富邦人壽保險公司行使
        債權，其請求權時效自應從住院滿6 日之第7 日起算。
      (3)長期住院補助保險金部分：
        依據新健康醫療費用定額給付健康保險附約第8 條第5
        款約定：「被保險人住院治療，且實際住院日數超過30
        日者，本公司按超過之日數乘以所投保之『住院醫療保
        險金日額』的四分之一給付『長期住院補助保險金』，
        但每次給付日數最高以150 日為限。」第19條約定：「
        由本附約所生之權利，自得為請求之日起，經過兩年不
        行使而消滅。」原告自住院滿30日之第31日起，即按日
        對被告富邦人壽保險公司取得長期住院補助保險金債權
        ，且得以向被告富邦人壽保險公司行使債權，其請求權
        時效自應從住院滿30日之第31日起算。
      (4)每日病房費用保險金部分：
        依據新住院醫療定期健康保險附約第10條第2 項約定：
        「被保險人因第6 條之約定住院診療而選擇申領『住院
        醫療日額保險金』者，其金額為本附約所載被保險人投
        保之『每日病房費用保險金』乘以實際住院日數所得之
        金額。」第25條約定：「由本附約所生之權利，自得為
        請求之日起，經過二年不行使而消滅。」原告自開始住
        院之日起，即按日對被告富邦人壽保險公司取得每日病
        房費用保險金債權，且得以向被告富邦人壽保險公司行
        使債權，其請求權時效自應從住院之翌日起算。
    5.申請理賠不用原告親自臨櫃辦理，只要以書面提出相當之
      證明即可申請，至於原告所述出院後再簽發診斷證明書，
      乃便宜性之考量，並非表示要等到出院後才可以申請理賠
      。又據證人即雲林縣戊○鄉衛生所護理師余祝滿證述，之
      所以認為原告追蹤不易，是因原告不願意透露其居所地，
      此係原告故意令住院之條件成就，依民法第101 條第2 項
      規定，應視為條件不成就。
    6.答辯之聲明：原告之訴駁回；如受不利判決，願供擔保請
      准宣告免為假執行。
  (三)、被告南山人壽保險公司部分：
    1.原告依兩造訂立之南山人壽住院費用給付保險附約約定，
      請求被告南山人壽保險公司給付保險金，自應先就其符合
      上開保險附約「住院」之要件（即經醫師診斷其疾病必須
      入住醫院，且正式辦理住院手續並確實在醫院接受診療者
      ）此一權利發生事實負舉證責任。今原告所提「診斷證明
      書」資料，尚不足以證明其確實因肺結核、上消化道出血
      、子宮肌瘤等疾病經醫師診斷，有「入住醫院診療之必要
      」且「確實在醫院接受診療」共186 日之事實，則依前開
      說明，在原告無法證明其符合兩造保險附約住院要件之情
      形下，被告南山人壽保險公司即無給付保險金之責。
    2.按由保險契約所生之權利，自得為請求之日起，經過二年
      不行使而消滅，保險法第65條第1 項定有明文。次按住院
      費用給付保險附約第20條約定：「由本附約所生之權利，
      自得為請求之日起，經過二年不行使而消滅。」倘若原告
      主張有理由，則原告自97年6 月7 日發生住院事實時起，
      即按日對被告南山人壽保險公司取得住院日額保險金債權
      ，且得向被告南山人壽保險公司行使債權，故其請求權自
      應從住院之翌日起算，惟原告卻遲至99年10月19日始提出
      本件訴訟，依前開時效之規定，就原告自97年6 月7 日起
      至97年10月18日止共計134 日之住院日額保險金請求權已
      罹於二年時效消滅。另本件原告係於97年12月9 日向被告
      南山人壽保險公司提出給付保險金之請求，惟其並未於請
      求後六個月提起訴訟，依民法第130 條規定，其時效不中
      斷。原告嗣後雖亦曾透過劉建國立法委員辦公室函請保險
      局查明本件理賠處理情形，惟原告此舉無異係延續先前給
      付保險金之請求，而繼續不斷的為請求，其並未於其最初
      請求後六個月內起訴，依最高法院71年臺上字第3435號判
      例見解，其因請求而中斷時效之效力自無由保持。從而，
      如前所述，本件縱認原告之請求有理由，然就原告自97年
      6 月7 日起至97年10月18日止共計134 日之住院日額保險
      金請求權，已罹於二年時效消滅。
    3.依據胸腔病院之病歷資料觀之，原告於97年5 月9 日及97
      年5 月30日痰液抹片檢查分別為M++++ 、M++ ，理論上原
      告之胸部Ｘ光片檢查應會呈現病變，惟依原告自97年4 月
      21日至97年6 月4 日之胸部Ｘ光片檢查結果皆為negative
      ，此一情形似不合理。原告於住院期間，醫師曾懷疑原告
      為支氣管內結核，欲安排為支氣管鏡檢查，惟原告卻拒絕
      ，其拒絕原因為何？其中是否另有隱情，實不得而知。按
      一般病患痰液抹片或培養轉陰性時，即可出院改採DOTS（
      「都治」：即不用再隔離住院，而改採由衛生所護士拿藥
      給病患按時服用即可），惟觀之原告於97年6 月20日、97
      年6 月23日、97年6 月25日之痰液抹片皆呈陰性，醫囑亦
      已停止隔離，且於97年6 月26日病程紀錄亦記載原告眩暈
      、噁心嘔吐症狀亦已改善，理論上原告應可出院改採DOTS
      ，惟原告為何未出院而仍持續住院？此亦不符醫療常規。
      另依原告於97年7 月23日至97年12月5 日止之痰液抹片檢
      查結果皆呈陰性，則為何原告未出院而仍持續住院？此亦
      令人不解！綜上，依原告之病歷資料觀之，原告是否確有
      住院之必要？仍有諸多疑點。
    4.況依原告於97年2 月18日至97年3 月11日短期內密集向保
      險公司（包括本件被告三人及訴外人國泰人壽保險股份有
      限公司、大都會人壽保險股份有限公司）投保高日額保險
      ，累計其住院日額保險金「一日」即高達21,000元，而對
      照原告向被告南山人壽保險公司投保時於要保書所告知之
      年收入所得僅21萬元，明顯與常理不合，則針對前述所提
      原告拒做支氣管鏡檢查及原告故意行蹤不定，無法追蹤為
      不合作病患情形觀之，本件原告是否有故意以不正行為促
      使其請求保險金之條件成就，實令人疑竇。
    5.依據住院費用給付保險附約第14條有關住院日額保險金之
      給付約定：「被保險人依第13條之約定而住院『診療』時
      ，本公司按下列約定，給付『住院日額保險金』…。」及
      第20條約定：「由本附約所生之權利，自得為請求之日起
      ，經過二年不行使而消滅。」原告自開始住院之日起，即
      按日對被告南山人壽保險公司取得住院日額保險金債權，
      且得以向被告南山人壽保險公司行使債權，故其請求權時
      效自應從住院之翌日起算。
    6.答辯之聲明：原告之訴駁回；如受不利判決，願供擔保請
      准宣告免為假執行。
三、兩造不爭執之事實：
  (一)、原告於97年2 月19日向被告三商美邦人壽保險公司購買祥
      安終身壽險，依據新住院醫療保險附約第11條約定，原告
      得請求每日住院日額保險金1,000 元（最長120 日），依
      據常春住院醫療保險附約第15條約定，原告得請求住院及
      加護病房住院保險金每日3,000 元，依據同附約第17條約
      定，原告得請求出院療養保險金15日以內每日1,500 元，
      16 日 以上每日3,000 元（最長120 日）。原告另於97年
      3 月1 日向安泰人壽保險股份有限公司（後由被告富邦人
      壽保險公司併購）購買富貴分紅終身壽險，於同年3 月18
      日變更契約條款，依據變更後新健康醫療費用定額給付健
      康保險附約第8 條約定，原告得請求住院醫療日額保險金
      每日4,000 元、出院居家療養保險金每日1,000 元（最長
      90日）、長期住院補助保險金每日1,000 元（最長150 日
      ）；依據新住院醫療定期健康保險附約第10條第2 項約定
      ，原告得請求每日病房費用保險金1,000 元。原告另於97
      年3 月4 日向被告南山人壽保險公司購買不分紅康順終身
      壽險，依據住院費用給付保險附約第14條約定，原告得請
      求住院日額保險金每日4,000 元（超過30日部分，按上開
      金額乘以1.25倍，超過90日部分，按上開金額乘以1.5 倍
      ）。
  (二)、原告因陳舊性肺結核、疑上消化道出血、子宮肌瘤，自97
      年6 月7 日起至97年12月9 日止，於胸腔病院住院186 日
      。
  (三)、如原告主張全部有理由，原告得向被告三商人壽保險公司
      請求保險金1,015,500 元，得向被告富邦人壽保險公司請
      求保險金1,170,000 元，得向被告南山人壽保險公司請求
      保險金996,000 元。
  (四)、兩造對他造所提出之書證形式上真正不爭執。
  (五)、原告於97年12月9 日向被告三商美邦人壽保險公司及南山
      人壽保險公司申請理賠，於97年12月18日向被告富邦人壽
      保險公司申請理賠。另原告於98年12月25日向雲林縣政府
      提出消費爭議之申訴，雲林縣政府於98年12月30日通知被
      告三人妥適處理，並將本案處理經過，於99年1 月20日前
      函該府。原告又於99年9 月16日向劉建國立法委員辦公室
      請求協助，經由劉建國立法委員辦公室函請保險局處理，
      保險局乃於99年9 月21日以保局（理）字第09902170170
      號函通知被告三人儘速查明處理，並將處理結果副知劉建
      國立法委員辦公室。
四、兩造爭執之事項：
  (一)、原告於97年6 月7 日至97年12月9 日在胸腔病院住院，與
      系爭保險附約所約定之「住院」定義是否相符？即原告是
      否有住院治療之必要性？如是，其必須住院治療之日數為
      何？
  (二)、原告得向被告請求給付保險金之請求權，是否已罹於時效
      消滅？即本件保險金請求權之時效應自何時起算，是從每
      日住院之翌日起算，或從出院之日起算，或從被告拒絕理
      賠之日起算？
  (三)、原告請求被告三商美邦人壽保險公司給付1,015,500 元、
      被告富邦人壽保險公司給付1,170,000 元、被告南山人壽
      保險公司給付996,000 元之保險金有無理由？
五、得心證之理由：
  (一)、有關原告必須住院治療之日數部分：
    1.原告與被告三商美邦人壽保險公司於新住院醫療保險附約
      第2 條第5 項約定：「本附約所稱『住院』係指被保險人
      經醫師診斷其疾病或傷害必須入住醫院，且正式辦理住院
      手續並確實在醫院接受診療者」，於常春住院醫療保險附
      約第2 條第9 項約定：「本附約所稱『住院』係指被保家
      庭成員經醫師診斷其疾病或傷害必須入住醫院，且正式辦
      理住院手續並確實在醫院接受診療者」；原告與被告富邦
      人壽保險公司於新健康醫療費用定額給付健康保險附約及
      新住院醫療定期健康保險附約第2 條第8 款均約定：「『
      住院』係指被保險人經醫師診斷其疾病或傷害必須入住醫
      院，且正式辦理住院手續並確實在醫院接受診療者」；原
      告與被告南山人壽保險公司於住院費用給付保險附約第2
      條第9 項約定：「本附約所稱『住院』係指被保險人經『
      醫師』診斷其『疾病』或『傷害』必須入住『醫院』，且
      正式辦理住院手續並確實在『醫院』接受診療者」，有兩
      造所不爭執之保險附約附卷可稽（見本院卷第16、23、34
      、39、73頁）。準此可知，被保險人住院必須符合上開約
      定要件，即因疾病或傷害經醫師診斷有住院治療之必要性
      ，並確實在醫院接受診療者，保險公司始有給付保險金之
      責任，否則若被保險人一經住院，保險公司即有給付住院
      醫療保險金之責，而不對其住院之必要性加以考量，則恐
      招致道德危險疑慮而危害整個保險制度，且與保險法第1
      條所稱保險係對於「因不可預料或不可抗力之事故所致之
      損害，負擔賠償財物之行為」之精神有所違背。
    2.本件原告因陳舊性肺結核、疑上消化道出血及子宮肌瘤，
      自97年6 月7 日起至97年12月9 日止，於胸腔病院住院18
      6 日之事實，固據原告提出胸腔病院之診斷證明書為證（
      見本院卷第79頁），且為被告所不爭執，惟證人洪崇仁到
      院證稱：原告罹患開放性肺結核，因為治療初期仍有傳染
      性，如果個人防護沒有做好，可能會傳染給家人或是接觸
      者，所以強烈建議在初期2 個星期儘量住院治療。一般情
      形，罹患具有傳染性結核病人，如果沒有副作用的話，2
      個星期就可以出院，但本件原告在治療初期有發生腸胃不
      舒服之情形，6 月底仍有嚴重頭暈、嘔吐情況，胃口變差
      ，全身不舒服，我認為原告必須住院到97年7 月3 日至7
      月9 日期間，是比較保險。本件是因為原告追蹤不易，出
      院後無法訪視及持續監督服藥，所以才會將其強制住院治
      療等語（見本院卷第291 、292 頁）。由證人洪崇仁之證
      述可知，原告因罹患開放性肺結核及治療所產生之副作用
      ，必須住院治療之期間最長自97年6 月7 日起至同年7 月
      9 日止，必須住院治療之日數共計33日。
    3.證人余祝滿亦到庭證稱：原告是97年6 月5 日由胸腔病院
      通報之個案，通報單內有原告於97年6 月4 日在胸腔病院
      檢查胸部X 光是異常，沒有空洞，痰液呈陽性反應，我們
      就依據通報單追蹤原告，我們聯絡到原告時，她已經在胸
      腔病院住院隔離中，之後我們都會以電話聯絡原告，得知
      原告是外籍人士，她陳述說她在家裡有受家暴，所以這一
      年已不住在戶籍地，我們問她住在那裏，這段期間與那些
      人接觸，她都無法詳細說明，打電話去戶籍也，她公公也
      說不知道她去那裏，我們主任有寫一張隔離建議流程，呈
      給雲林縣衛生局，雲林縣衛生局同意我們的建議，於97年
      7 月1 日繼續讓原告住院，從8 月1 日起至12月9 日止，
      是雲林縣衛生局與胸腔病院聯繫，每個月都必須有二位胸
      腔鑑定醫師同意才可以住院。我們擔心原告回到社區後會
      對其他健康的人有危害，所以才會建議她辦理住院，如果
      原告可以被追蹤，我們就不會建議她繼續住院等語（見本
      院卷第237 頁背面、238 頁），並提出法定傳染病病患隔
      離治療及重新鑑定隔離治療之作業流程、結核病追蹤管理
      個案資料摘要表、法定傳染病隔離治療建議單、雲林縣政
      府97年7 月1 日雲衛疾字第0971000152號函、雲林縣政府
      法定傳染病隔離治療通知書、重新鑑定強制隔離治療單、
      法定傳染病解除隔離治療建議單及雲林縣政府法定傳染病
      強制隔離治療解除通知書等佐證（見本院卷第241-256 頁
      ）。上開雲林縣戊○鄉衛生所建議自97年7 月1 日起繼續
      將原告隔離治療之建議單上「病況說明」欄清楚記載：「
      1.個案為一名越南外籍配偶，因先生罹患精神疾病，在家
      期間常受家暴，現在已和先生分居一年之久，夫家也不知
      道個案現在住處，在個案住院期間多次電話訪視個案現況
      及資料調查，但個案仍無法道出現住所及接觸者名單，所
      以本所擔心個案出院後無法訪視及持續監督個案服藥而引
      起結核病個案管理上之漏洞。2.個案2008/06/05因痰塗片
      陽性由衛生署胸腔病院通報，通報後住院治療2008/06/23
      .25.26痰塗片已經轉陰。3.建請繼續隔離治療。」（見本
      院卷第245 頁），且97年8 月1 日、97年9 月1 日、97年
      10月1 日、97年11月1 日及97年12月1 日之重新鑑定強制
      隔離治療單上「鑑定病況說明」欄亦載明：「病人為不合
      作強制住院，建議繼續強制住院治療」等語（見本院卷第
      250-254 頁），可見原告之痰液檢查於97年6 月23日、25
      日、26日已呈陰性反應，雲林縣戊○鄉衛生所及胸腔病院
      鑑定醫師之所以建議繼續將原告隔離治療，係因原告出院
      後無法訪視及持續監督原告服藥，並非因病情所需必須入
      住醫院治療不可，則原告自97年7 月10日起至97年12月9
      日止之住院，與上開保險附約所約定之住院要件即有不符
      ，原告請求被告給付上開期間之住院醫療保險金，自有未
      合。
    4.綜上所述，原告因罹患開放性肺結核及因治療肺結核所產
      生之副作用，必須住院治療之期間為97年6 月7 日起至97
      年7 月9 日止，共計33日。亦即，與系爭保險附約所約定
      之「住院」定義相符而得向被告請求給付保險金之日數為
      33日。
  (二)、有關原告得向被告請求給付保險金之請求權，是否已罹於
      時效部分：
    1.按保險契約所生之權利，自得為請求之日起，經過二年不
      行使而消滅，保險法第65條定有明文。又原告與被告三商
      美邦人壽保險公司簽訂之新住院醫療保險附約第26條、常
      春住院醫療保險附約第25條；原告與被告富邦人壽保險公
      司簽訂之新健康醫療費用定額給付健康保險附約第19條、
      新住院醫療定期健康保險附約第25條；及原告與被告南山
      人壽保險公司簽訂之住院費用給付保險附約第20條亦均約
      定：由本附約所生的權利，自得為請求之日起，經過二年
      不行使而消滅（見本院卷第21、27、38、45、77頁）。次
      按消滅時效，自請求權可行使時起算，民法第128 條前段
      復有規定，所謂請求權可行使時，乃指權利人得行使請求
      權之狀態而言（最高法院63年臺上字第1885號判例意旨參
      照）。又保險金給付請求權應自保險事故發生之時，即開
      始起算其時效期間，不因請求權人對此權利之存在主觀上
      知悉與否而有影響，惟保險事故發生時，保險人之保險給
      付條件未必立即具備（例如受傷之日尚未就醫或醫療費用
      尚未結算），如即時起算給付請求權之時效期間，對於被
      保險人或受益人亦屬不利，是解釋上仍應本於以作有利於
      被保險人之解釋為原則。再者，始日在通常情形多不足一
      日，倘以一日計算，即與社會一般習慣不合，故應適用民
      法第119 條、第120 條第2 項之規定，始日不算入（最高
      法院75年臺上字第2028號判決意旨、最高法院93年度第8
      次民事庭會議決議參照）。
    2.由原告與被告三商美邦人壽保險公司簽訂之新住院醫療保
      險附約第11條第1 項約定：「被保險人因第7 條之約定而
      以全民健康保險之保險對象身分住院診療時，倘未能提供
      醫療費用收據正本者，本公司依被保險人實際之住院日數
      按本附約所載『每日病房費用保險金限額』（如附表一）
      給付『住院日額保險金』，但同一次住院期間申請日數最
      高不得逾120 日」、常春住院醫療保險附約第15條第1 項
      約定：「被保家庭成員因第14條約定而住院診療時，本公
      司按實際住院日數乘以每日住院保險金額給付住院保險金
      ，但同一保單年度同一次住院期間給付日數最高以365 日
      為限」、第17條約定：「被保家庭成員因第14條約定住院
      診療後且已出院療養者，本公司依下列條件給付出院療養
      保險金：一實際住院日數於15日以內者，按實際日數乘以
      每日住院保險金額之一半給付。二實際住院日數超過15日
      以上時，於1 至15日之部分，按住院天數15日乘以每日住
      院保險金額之一半給付，逾15日之部分，按超過日數乘以
      每日住院保險金額給付。前項出院療養保險金，同一保單
      年度同一次住院期間給付日數最高以120 日為限」；原告
      與被告富邦人壽保險公司簽訂之新健康醫療費用定額給付
      健康保險附約第8 條約定：「被保險人於本附約有效期間
      內，因第2 條約定之疾病或傷害住院診療，本公司依下列
      各款約定給付保險金：一住院醫療日額保險金：自被保險
      人住院治療日起，本公司按投保之『住院醫療保險金日額
      』乘以實際住院醫療日數給付『住院醫療日額保險金』，
      但每次給付日數同一保單年度最高以365 日為限。…四出
      院居家療養保險金：被保險人住院治療，且實際住院日數
      超過6 日者，本公司按實際住院日數乘以所投保之『住院
      醫療保險金日額』的四分之一給付『出院居家療養保險金
      』，但每次給付日數最高以90日為限。五長期住院補助保
      險金：被保險人住院治療，且實際住院日數超過30日時，
      本公司按超過之日數乘以所投保之『住院醫療保險金日額
      』的四分之一給付『長期住院補助保險金』，但每次給付
      日數最高以150 日為限」、新住院醫療定期健康保險附約
      第10條第2 項約定：「被保險人因第6 條之約定住院診療
      而選擇申領『住院醫療日額保險金』者，其金額為本附約
      所載被保險人投保之『每日病房費用保險金』乘以實際住
      院日數所得之金額」；原告與被告南山人壽保險公司簽訂
      之住院費用給付保險附約第14條第1 項約定：「被保險人
      依第13條之約定而『住院』診療時，本公司按下列約定，
      給付『住院日額保險金』：一被保險人同一次『住院』之
      『住院日數』在30日（含）以內，按其實際『住院日數』
      ，依所投保單位之『每日保險金額』給付『住院日額保險
      金』。二被保險人同一次『住院』之『住院日數』在31日
      至90日（含）以內者，就超過30日部分，按其所投保單位
      之『每日保險金額」的一．二五倍乘以超過部分實際『住
      院日數』，加計第一款計算金額給付『住院日額保險金』
      。但應扣除本公司已給付之住院日額保險金。三被保險人
      同一次『住院』之『住院日數』超過90日者，就超過90日
      部分，按其所投保單位之『每日保險金額』的一．五倍乘
      以超過部分實際『住院日數』，加計一、二款計算金額給
      付『住院日額保險金』。但應扣除本公司已給付之住院日
      額保險金」（見本院卷第17、25、35、42、74頁），可知
      原告須出院後始得確定其住院之日數，確定住院日數後，
      始得知悉其得對被告請求之保險金項目與金額，故應認原
      告於出院後，其請求保險金之條件始足完備，復依社會一
      般習慣及前開說明，始日應不予算入方屬合理。職是，本
      件原告對被告之保險金給付請求權得為請求之日，應以出
      院之翌日即97年12月10日起算，原告於99年10月19日提起
      本件訴訟，被告三商美邦、富邦、南山人壽保險公司均於
      99年10月25日收到起訴狀繕本（見本院卷第90-92 頁），
      均未逾二年之消滅時效期間，故本件原告對被告之保險金
      給付請求權並未罹於時效消滅。
    3.被告三商美邦人壽保險公司雖舉最高法院95年臺上字第73
      6 號判決意旨為據，主張原告對被告之保險金給付請求權
      應自每日住院之翌日起逐日計算。然最高法院95年臺上字
      第736 號判決意旨內容為：「加害人持續為侵權行為者，
      被害人之損害賠償請求權亦陸續發生，其請求權消滅時效
      期間應分別自其陸續發生時起算」，係針對加害人持續對
      被害人為侵權行為，被害人對加害人之損害賠償請求權消
      滅時效期間應如何起算所為之見解，與本件保險金給付請
      求權之情形不同，自不得比附援引。另被告拒絕理賠之日
      ，乃被告對原告請求給付保險金有無理由所為之認定，並
      非原告須於被告拒絕理賠後始得提出申請，故原告對被告
      之保險金給付請求權並非自原告收到被告拒絕理賠之通知
      後才開始計算，亦屬明確。
  (三)、原告得向被告請求之保險金數額：
    1.依據原告與被告三商美邦人壽保險公司簽訂之新住院醫療
      保險附約第11條約定，原告得請求住院日額保險金每日1,
      000 元（最長120 日），依據常春住院醫療保險附約第15
      條約定，原告得請求住院及加護病房住院保險金每日3,00
      0 元，依據同附約第17條約定，原告得請求出院療養保險
      金15日以內每日1,500 元，16日以上每日3,000 元（最長
      120 日）；依據原告與被告富邦人壽保險公司簽訂之新健
      康醫療費用定額給付健康保險附約第8 條約定，原告得請
      求住院醫療日額保險金每日4,000 元、出院居家療養保險
      金每日1,000 元（最長90日）、長期住院補助保險金每日
      1,000 元（最長150 日），依據新住院醫療定期健康保險
      附約第10條第2 項約定，原告得請求每日病房費用保險金
      1,000 元；依據原告與被告南山人壽保險公司簽訂之住院
      費用給付保險附約第14條約定，住院日數在30日以內者，
      原告得請求住院日額保險金每日4,000 元，住院日數在31
      日至90日以內者，原告得請求住院日額保險金每日5,000
      元（4,000 元×1.25倍），住院日數超過90日者，超過部
      分原告得請求住院日額保險金每日6,000 元（4,000 元×
      1.5 倍）等情，為兩造所不爭執，並有上開保險附約在卷
      可按。依此計算，原告得向被告請求之保險金數額如下：
      (1)原告得向被告三商美邦人壽保險公司請求住院日額保險
        金33,000元【1,000 元×33日＝33,000元】、住院及加
        護病房住院保險金99,000元【33日×3,000 元＝99,000
         元 】、出院療養保險金76,500元【（15日×3,000 元
        /2）＋（18日×3,000 元）＝76,500元】，合計208,50
        0 元。
      (2)原告得向被告富邦人壽保險公司請求住院醫療日額保險
        金132,000 元【33日×4,000 元＝132,000 元】、出院
        居家療養保險金33,000元【33日×4,000 元/4＝33,000
        元】、長期住院補助保險金33,000元【33日×4,000 元
        /4＝33,000元】、每日病房費用保險金33,000元【33日
        ×1,000 元＝33,000元】，合計231,000元。
      (3)原告得向被告南山人壽保險公司請求住院日額保險金13
        5,000 元【（30日×4,000 元）＋（3 日×4,000 元×
        1.25）＝135,000 元】。
    2.綜上，原告請求被告三商美邦人壽保險公司給付208,500
      元、被告富邦人壽保險公司給付231,000 元、被告南山人
      壽保險公司給付135,000 元部分為有理由，超過上開範圍
      之請求，則無理由，應予駁回。
  (四)、再者，原告與被告三商美邦人壽保險公司簽訂之新住院醫
      療保險附約第23條第2 項、常春住院醫療保險附約第13條
      第2 項；原告與被告富邦人壽保險公司簽訂之新健康醫療
      費用定額給付健康保險附約第13條第2 項、新住院醫療定
      期健康保險附約第22條第2 項；及原告與被告南山人壽保
      險公司簽訂之住院費用給付保險附約第12條第2 項均約定
      ：本公司應於收齊前項文件後15日內給付之，但因可歸責
      於本公司之事由致未在前述約定期限內為給付者，應按年
      利一分加計利息給付（見本院卷第20、25、36、44、74頁
      ）。而本件原告係於97年12月9 日向被告三商美邦人壽保
      險公司及南山人壽保險公司申請理賠，於97年12月18日向
      被告富邦人壽保險公司申請理賠，惟被告三商美邦人壽保
      險公司及被告南山人壽保險公司均以原告之住院與系爭保
      險附約所約定「住院」之要件不符，另被告富邦人壽保險
      公司以原告所檢送之X 光片等相關資料，無法判讀有明顯
      肺結核之現象，迄今仍未給付原告保險金之事實，為兩造
      所不爭執，並有原告所提出之被告三商美邦人壽保險公司
      99年10月14日（99）三申字第00532 號函、被告南山人壽
      保險公司99年10月5 日（99）南壽服一字第402 號函、被
      告富邦人壽保險公司99年10月5 日富壽申字第0991000289
      號函在卷可明（見本院卷第80-82 頁），則原告依上開約
      定請求被告三商美邦、富邦及南山人壽保險公司給付自起
      訴狀繕本送達之翌日即99年10月26日起至清償日止，按週
      年利率百分之十計算之利息，亦屬有理。
  (五)、從而，原告依據保險契約之法律關係，請求被告三商美邦
      人壽保險公司給付208,500 元、被告富邦人壽保險公司給
      付231,000 元、被告南山人壽保險公司給付135,000 元，
      及均自99年10月26日起至清償日止，按週年利率百分之十
      計算之利息部分，為有理由，應予准許。原告超過上開範
      圍之請求，則無理由，應予駁回。
六、本件原告並未陳明願供擔保請求宣告假執行，且本判決命被
    告給付之金額合計已逾50萬元，亦無民事訴訟法第389 條第
    1 項第5 款所定本院應依職權宣告假執行之情形，被告陳明
    願供擔保聲請宣告免為假執行，容有誤會，附此敘明。
七、本件事證已臻明確，兩造其餘攻擊防禦方法及所提之證據，
    核與判決結果不生影響，不另論述，併此敘明。
八、訴訟費用負擔之依據：民事訴訟法第79條、第85條第1 項但
    書。
中　　華　　民　　國　 100　　年　　5 　　月　　17　　日
                  民事第二庭    法  官  蔡碧蓉
以上正本係照原本作成。
如對本判決上訴，須於判決送達後20日內向本院提出上訴狀（須
附繕本）。如委任律師提起上訴者，應一併繳納上訴審裁判費。
中　　華　　民　　國　 100　　年　　5 　　月　　17　　日
                                書記官  蘇紋泙
